臺灣臺中地方法院民事判決  九十一年度續字第五號
    請  求  人
    即  被  告  乙○○
    即  原  告  甲○○
    訴訟代理人  張文章
右當事人間請求遷讓房屋等事件，被告於和解成立後（本院九十一年度訴字第一八一
號），請求繼續審判，本院判決如左：
    主      文
請求駁回。
請求費用由被告負擔。
    事實及理由
一、本件被告請求意旨略以：兩造間請求遷讓房屋事件，前經鈞院以九十一年度訴字
    第一八一號審理，並於民國九十一年四月一日成立訴訟上和解在案。惟和解當日
    被告生病在身，急於回家休息，對和解內容未予詳閱即行簽名。被告嗣為搬遷而
    於九十一年四月十日在大里永春不動產覓得租屋訊息，經電話通知原告訴訟代理
    人張文章洽商給付搬遷補償費，但原告訴訟代理人張文章置之不理。被告另已找
    到新居，但原告訴訟代理人張文章仍不出面給付搬遷補償費。原告訴訟代理人張
    文章既無法全權處理，就不必簽立和解筆錄，原告本人未出庭，故和解筆錄無效
    等語。
二、按和解後請求繼續審判，須和解有無效或得撤銷之原因者，始得為之。又繼續審
    判之請求，顯無理由者，得不經言詞辯論，以判決駁回之，此觀民事訴訟法第三
    百八十條第二項及同條第三項準用同法第五百零二條第二項之規定自明。復按，
    民法第八十八條第一項所謂意思表示之錯誤，表意人得撤銷之者，以其錯誤係關
    於意思表示之內容為限，該條項規定甚明。
三、查被告所稱其於和解當日生病在身，急於回家休息，對和解內容未予詳閱即行簽
    名一節，未據提出任何證據資供證明其所為同意和解之意思表示有何錯誤情事。
    另查，本件原告於本院審理兩造間之請求遷讓房屋事件中，係委任張文章為訴訟
    代理人，依原告所提出之委任狀記載內容，張文章「有為一切訴訟行為之權，並
    有民事訴訟法第七十條第一項但書及同條第二項規定之特別代理權限」，此有委
    任狀一紙附於本院九十一年度訴字第一八一號民事卷宗內可稽，而民事訴訟法第
    七十條第一項但書即包含和解之權限在內，故張文章自有代原告而為訴訟上和解
    之權，被告主張原告本人未出庭本件和解無效云云，顯無可採。
三、綜上，兩造於九十一年四月一日就本院九十一年度訴字第一八一號民事事件所為
    訴訟上和解，並無被告所指稱有無效或得撤銷之情形，被告聲明異議（請求繼續
    審判）顯無理由，爰不經言詞辯論，逕以判決駁回之。
四、據上論結，本件原告之請求為無理由，依民事訴訟法第三百八十條第三項、第五
    百零二條、第七十八條，判決如主文。
中      華      民      國    九十一    年      五      月     十四     日
                                    臺灣臺中地方法院民事第三庭
~B法      官  林宗成
右為正本係照原本作成
如對本判決上訴，須於判決送達後廿日內向本院提出上訴狀
中      華      民      國    九十一    年      五      月     十四     日
~B法院書記官
